【裁判字號】    97,易緝,8
【裁判日期】    970619
【裁判案由】    竊盜
【裁判全文】
臺灣彰化地方法院刑事判決               97年度易緝字第8號
公  訴  人  臺灣彰化地方法院檢察署檢察官
被      告  甲○○
                    （現於臺灣臺北監獄臺北分監執行中）
上列被告因竊盜案件，經檢察官提起公訴（96年度偵字第4757號
），本院依簡式審判程序判決如下：
    主  文
甲○○共同竊盜，處有期徒刑伍月，如易科罰金，以新臺幣壹仟
元折算壹日；減為有期徒刑貳月又拾伍日，如易科罰金，以新臺
幣壹仟元折算壹日。
    事  實
一、甲○○於95年10月下旬與乙○○（業經本院判決有期徒刑5
    月，減為有期徒刑2 月又15日確定）一同自臺北南下彰化後
    ，因二人皆無交通工具使用，於民國95年10月26日上午6 時
    許，在彰化縣二林鎮○○路59號前，見丙○○所有之車號FV
    L-708 號重型機車1 輛停放該處，甲○○即與乙○○共同基
    於意圖為自己不法所有之犯意聯絡，由甲○○在旁把風，乙
    ○○則持自備之鑰匙（未扣案），破壞該機車鎖頭（毀損部
    分未據告訴），而竊取上開機車1 部（約值新臺幣〈下同〉
    5,000 元），得手後供渠等代步使用，嗣於同日某時，因機
    車損壞無法繼續騎乘，渠等即將上開機車棄置在彰化縣二林
    鎮新華巷乙○○居所附近；嗣於翌日下午8 時許，為警在該
    處發現該車，並採集懸掛於機車上之安全帽所附指紋3 枚送
    鑑後，鑑定結果確認其中2 枚指紋分別與甲○○及乙○○指
    紋相符，循線查獲上情。
二、案經彰化縣警察局芳苑分局報告臺灣彰化地方法院檢察署檢
    察官偵查起訴。
    理  由
一、本件被告甲○○所涉為死刑、無期徒刑、最輕本刑為3 年以
    上有期徒刑或高等法院管轄第一審案件以外之罪，並於本院
    行準備程序時就被訴事實為有罪之陳述，本院合議庭依刑事
    訴訟法第273 條之1 第1 項規定，裁定改由受命法官獨任行
    簡式審判程序，先予敘明。
二、上揭犯罪事實業據被告於本院審理時坦承不諱（見本院97年
    6 月5 日審判筆錄），核與證人乙○○於偵查及本院審理時
    之證述（見偵卷第9 頁、本院97年6 月5 日審判筆錄）、證
    人即被害人丙○○於警詢時之證述（警卷第1 頁）相符，並
    有贓物認領保管單（警卷第3 頁）、彰化縣警察局二林分局
    刑案現場勘察報告表（警卷第4 頁）、內政部警政署刑事警
    察局鑑驗書（警卷第5 頁）足證失竊機車上遺留安全帽之指
    紋其中2 枚分別與被告及乙○○之指紋相符，堪認被告上開
    自白與事實相符。綜上，本件事證明確，被告犯行堪以認定
    ，應予依法論科。
三、核被告所為，係犯刑法第320 條第1 項竊盜罪。被告與乙○
    ○就竊盜犯行事前共謀，行為時又由被告、乙○○分別分擔
    在場把風及下手行竊之行為，事後並共同騎乘使用偷竊所得
    之機車，渠等就本案竊盜犯行顯有犯意聯絡及行為分擔，應
    以共同正犯論。爰審酌被告正值壯年，不思以正當方式謀生
    ，本次僅因欠缺代步工具，即竊取他人機車，並騎乘至機車
    損壞後任意棄置，顯然欠缺法紀觀念及自我控制能力，惟本
    案偷竊所得機車時值約5,000 元，其金額及犯罪所生危害尚
    非甚鉅，且被告坦承犯行，犯後態度尚佳，暨其犯罪手段、
    智識程度等一切情狀，量處如主文所示之刑，並諭知易科罰
    金之折算標準，以示懲儆。又按犯罪在96年4 月24日以前者
    ，所宣告之有期徒刑、拘役或罰金，除中華民國九十六年罪
    犯減刑條例另有規定外，減其刑期或金額2 分之1 ；犯最重
    本刑為5 年以下有期徒刑以下之刑之罪，依本條例規定減為
    6 月以下有期徒刑、拘役者，應於為減刑裁判時，併諭知易
    科罰金折算之標準，同條例第2 條第1 項第3 款、第9 條定
    有明文。本件被告犯罪時間在96年4 月24日以前，所犯刑法
    第320 條第1 項竊盜罪雖為同條例第3 條第1 項第15款所列
    舉之罪，惟其宣告刑未逾有期徒刑1 年6 月，無不得減刑之
    例外情形，應依上開規定減其宣告刑2 分之1 ，即減處為有
    期徒刑2 月又15日，並諭知易科罰金之折算標準。至扣案安
    全帽1 頂，無證據足資證明係被告所有之物，且非供被告犯
    罪所用或犯罪預備之物，爰不予宣告沒收；又被告持以行竊
    之鑰匙1 支，雖係同案被告乙○○所有供本案犯罪所用之物
    ，惟未經扣案，且非義務沒收之物，為免將來執行之困難，
    亦不另為沒收之諭知，附此說明。
據上論斷，應依刑事訴訟法第273 條之1 第1 項、第299 條第1
項前段，刑法第28條、第320 條第1 項、第41條第1 項，刑法施
行法第1 條之1 第1 項、第2 項前段，中華民國九十六年罪犯減
刑條例第2 條第1 項第3 款、第7 條、第9 條，判決如主文。
本案經檢察官余建國到庭執行職務。
中    華    民    國    97    年    6     月    19    日
                  刑事第五庭  法  官  楊舒嵐
以上正本證明與原本無異。
如不服本判決，應於判決送達後10日內，向本院提出上訴書狀，
上訴書狀應「敘述具體上訴理由」，並按他造當事人之人數附繕
本。「切勿逕送上級法院」。
告訴人或被害人對於判決如有不服具備理由請求檢察官上訴者，
其上訴期間之計算係以檢察官收受判決正本之日期為準。
中    華    民    國    97    年    6     月    20    日
                              書記官  張木松
附錄論罪科刑法條：
中華民國刑法第320條第1項
（普通竊盜罪、竊佔罪）
意圖為自己或第三人不法之所有，而竊取他人之動產者，為竊盜
罪，處 5 年以下有期徒刑、拘役或 5 百元以下罰金。


司法院資訊處製作；財團法人民間司法改革基金會備份。
